臺灣桃園地方法院民事判決
111年度訴字第718號
原      告  廖威程  



被      告  賴清林  
上列當事人間債務人異議之訴事件，本院判決如下：
　　主      文
原告之訴駁回。
訴訟費用由原告負擔。
    事實及理由
一、按原告之訴，依其所訴之事實，在法律上顯無理由者，法院
    得不經言詞辯論，逕以判決駁回之，民事訴訟法第249條第2
    項本文定有明文。又民事訴訟法第249條第2項所謂原告之訴
    ，依其所訴之事實，在法律上顯無理由者，係指依原告於訴
    狀內記載之事實觀之，在法律上顯然不能獲得勝訴之判決者
    而言（最高法院62年台上字第845號民事判決意旨參照）。
二、原告起訴主張：被告執本院107年度重訴字第411號民事判決
    、臺灣高等法院108年度上字第1203號民事判決及最高法院1
    10年度台上字第2511號民事判決（下合稱系爭確定判決）為
    執行名義，向本院聲請強制執行拆除原告所有、坐落桃園市
    ○○區○○段000○000地號土地（下合稱系爭土地）上面積共計1
    ,442.53平方公尺之地上物，並將該部分土地返還被告，現
    由本院111年度司執字第16480號拆屋還地強制執行程序（下
    稱系爭執行程序）受理在案。惟原告於民國71年間向原地主
    甲購買系爭土地，僅因無自耕農身分無法辦理移轉登記，故
    將系爭土地借名登記予甲，甲將系爭土地交付予原告占有使
    用，並於81年、83年間簽署土地使用權同意書交予原告，嗣
    原告在系爭土地上出資興建未辦保存登記建物等地上物（下
    合稱系爭地上物），原告不論基於買賣契約或使用借貸關係
    ，均得主張有權占有系爭土地，今被告以系爭確定判決向本
    院聲請強制執行，以拆除原告所有之系爭地上物，已屬侵害
    原告之所有權，爰依民法第767條第1項中段、後段、民事訴
    訟法第397條第1項本文及強制執行法第14條第1項之規定，
    提起本件訴訟等語。並聲明：系爭執行程序對原告所為之強
    制執行程序應予撤銷。
三、按強制執行法第14條所定債務人異議之訴，係以排除執行名
    義之執行力為目的，使債權人無從依該執行名義聲請為強制
    執行，故以裁判為執行名義時，依同法條第1 項後段規定，
    須其為異議原因之事實發生在前訴訟言詞辯論終結後者，始
    得為之。如為異議原因之事實發生在前訴訟言詞辯論終結前
    者，縱該為執行名義之裁判有何不當，亦與債務人異議之訴
    之要件不符（最高法院107 年度台上字第46號民事判決意旨
    參照）。亦即，以確定判決為執行名義時，因其既判力之基
    準時係事實審言詞辯論終結時，故發生於事實審言詞辯論終
    結前已發生之事由，不問債務人是否知悉、有無主張，均被
    既判力所遮斷，自不得於債務人異議之訴再為主張。
四、經查，原告起訴主張之事實，均為系爭確定判決事實審言詞
    辯論終結即110年1月19日前已發生之事實，且均為系爭確定
    判決已詳加論述駁斥之，原告復以同一理由提起債務人異議
    之訴，自不符合強制執行法第14條第1項之規定，且無從補
    正。又原告未主張有任何言詞辯論終結後之情事變更，則原
    告主張依民事訴訟法第397條第1項本文規定，請求撤銷系爭
    強制執行程序，顯無理由。再者，被告係持系爭確定判決為
    執行名義，聲請拆除系爭地上物，則原告依民法第767條第1
    項中段、後段規定請求撤銷系爭強制執行程序，亦顯無理由
    。
五、綜上所述，本件依原告起訴主張之事實，在法律上顯然不能
    獲得勝訴判決，自屬顯無理由，爰不經言詞辯論，逕予判決
    駁回。
六、依民事訴訟法第249條第2項、第78條，判決如主文。
中　　華　　民　　國　　111 　年　　4 　　月　　27　　日
                  民事第三庭  法  官  吳佩玲
以上正本係照原本作成。
如對本判決上訴，須於判決送達後20日內向本院提出上訴狀。如
委任律師提起上訴者，應一併繳納上訴審裁判費。
中　　華　　民　　國　　111 　年　　4 　　月　　27　　日
                              書記官　龍明珠